【裁判字號】    99,易,417
【裁判日期】    991025
【裁判案由】    妨害公務等
【裁判全文】
臺灣宜蘭地方法院刑事判決               99年度易字第417號
公  訴  人  臺灣宜蘭地方法院檢察署檢察官
被      告  甲○○
上列被告因妨害公務等案件，經檢察官提起公訴（99年度偵字第
3046號），本院受理後被告為有罪之陳述，經改行簡式審判程序
，判決如下：
    主  文
甲○○犯不能安全駕駛動力交通工具罪，處有期徒刑貳月，如易
科罰金，以新臺幣壹仟元折算日；又犯妨害公務執行罪，處有期
徒刑肆月，如易科罰金，以新臺幣壹仟元折算日；又犯侮辱公務
員罪，處有期徒刑參月，如易科罰金，以新臺幣壹仟元折算日。
應執行有期徒刑柒月，如易科罰金，以新臺幣壹仟元折算日。緩
刑貳年。並應給付乙○○新臺幣壹拾捌萬元，其中新臺幣壹萬元
應於民國九十九年十月十日給付；其餘新臺幣壹拾柒萬元，應自
民國九十九年十一月十日起至民國一百零一年三月十日止，於每
月十日給付予乙○○新臺幣壹萬元，如有一期不履行，視為全部
到期。
    犯 罪 事 實 及 理 由
一、犯罪事實：甲○○於民國99年7月10日凌晨2、3時許，在宜
    蘭縣宜蘭市某友人處，與友人飲用高粱酒，至同日凌晨4時
    許，已達不能安全駕駛動力交通工具之程度，竟騎乘車牌號
    碼SH7-120號重型機車上路返家，於同日凌晨5時許，行經宜
    蘭縣壯圍鄉191甲線南下車道6.8公里處，為警發現甲○○騎
    車搖晃予以攔檢並發覺滿身酒氣，將甲○○帶返宜蘭縣政府
    警察局礁溪分局壯圍分駐所，於同日凌晨5時34分，測得甲
    ○○之呼氣酒氣濃度高達每公升1.07毫克，並由當時身著警
    察制服執行公務之員警乙○○製作甲○○之警詢筆錄，甲○
    ○知悉員警乙○○依法執行製作警詢筆錄之公務，竟基於侮
    辱公務員之犯意，口出「龜兒子、你是什麼東西、幹你娘」
    等語侮辱在場之員警乙○○（公然侮辱部分未據告訴），經
    在場員警上前壓制並勸說後，甲○○繼續製作筆錄，嗣於同
    日6時40分許，員警乙○○依法命甲○○進行相關平衡檢測
    及簽名確認時，甲○○竟基於傷害犯意，出拳擊向員警乙○
    ○臉部，造成乙○○受有上唇撕裂傷合併上牙齦挫傷之傷害
    （傷害部分，業經乙○○撤回告訴，此部分不另為不受理之
    判決，詳後述）。
二、證據：
（一）被告於警、偵訊及審理中之自白。
（二）證人即員警乙○○於警詢時及偵查中之證述。
（三）呼氣酒精濃度測定值表、刑法第一百八十五條之三案件測
      試觀察紀錄表、汽車駕駛人酒後生理協調平衡檢測紀錄表
      、舉發違反道路交通管理事件通知單。
（四）職務報告。
（五）證人乙○○之傷勢照片、國立陽明大學附設醫院診斷證明
      書。
（六）被告警詢筆錄光碟及勘驗筆錄。
三、核被告所為，係犯刑法第185條之3之不能安全駕駛動力交通
    工具罪、同法第135條第1項之妨害公務執行罪，及同法第14
    0條第1項之侮辱公務員罪。被告所犯上開3罪，犯意各別，
    行為互殊，應予分論併罰。爰審酌被告酒後駕車，已屬非是
    ，竟於警為其製作筆錄之際，所為對於公務員執行職務時之
    安全造成危害，破壞國家法紀執行之尊嚴性，惟其犯罪後已
    坦認犯行，並積極與員警乙○○達成民事和解，此有本院和
    解筆錄可參，並兼衡其犯罪之動機、目的、手段等一切情狀
    ，分別量處如主文所示之刑，並諭知易科罰金之折算標準，
    暨定其應執行之刑及易科罰金之折算標準。復查被告前未曾
    受有期徒刑以上刑之宣告，有臺灣高等法院被告前案紀錄表
    1份在卷可稽，其因酒後一時失慮，致罹刑章，犯罪後已坦
    承犯行，深表悔悟，且與員警乙○○達成民事和解，表示願
    意宥恕被告，本院認被告經此偵審教訓，應知警惕，當無再
    犯之虞，因認對其所處之刑，以暫不執行為適當，併予宣告
    緩刑2年，以啟自新，並為督促被告履行債務，以確保被告
    緩刑之宣告能收具體之成效，爰參酌被告與被害人於本院調
    查時所達成之賠償條件，依刑法第74條第2項第3款之規定，
    命被告履行如主文後段所示之內容，以觀後效。倘被告未遵
    循上開所諭知之負擔，且情節重大，足認原宣告之緩刑難收
    其預期效果，而有執行刑罰之必要者，檢察官得依刑事訴訟
    法第476條、刑法第75條之1第1項第4款之規定，聲請撤銷緩
    刑之宣告，併此指明。
四、不另為不受理諭知部分
（一）公訴意旨另以：被告甲○○於99年7月10日6時40分許，被
      害人即員警乙○○依法命被告甲○○進行相關平衡檢測及
      簽名確認時，被告甲○○竟基於傷害犯意，出拳擊向員警
      乙○○臉部，造成乙○○受有上唇撕裂傷合併上牙齦挫傷
      之傷害。經被害人乙○○告訴，因認被告此部分另涉犯刑
      法第277條第1項之傷害罪嫌云云。
（二）按告訴乃論之罪，告訴人於第一審辯論終結前得撤回其告
      訴，刑事訴訟法第238條第1項定有明文。本件告訴人乙○
      ○告訴被告傷害案件，起訴書認係觸犯刑法第277條第1項
      之傷害罪，依同法第287條之規定，須告訴乃論。茲因告
      訴人乙○○就此部分已與被告調解成立，並於第一審辯論
      終結前具狀撤回告訴，有撤回刑事告訴狀1份在卷可參，
      此部分原應諭知不受理之判決，然因公訴意旨認此部分與
      前開被告經起訴並據本院論罪科刑部分有想像競合犯之裁
      判上一罪關係，爰不另為不受理之諭知。
五、依刑事訴訟法第273條之1第1項、第310條之2、第454條第2
    項、第299條第1項前段，刑法第185條之3、第135條第1項、
    第140條第1項、第51條第5款、第55條、第41條第1項前段、
    第8項、第74條第1項第1款、第2項第3款，判決如主文。
本案經檢察官王清白到庭執行職務。
中    華    民    國    99    年    10    月    25    日
                  刑事第二庭法  官  張育彰
以上正本證明與原本無異
如不服本判決應於收受本判決後10日內向本院提出上訴書狀，並
應敘述具體理由。若未敘述理由者，應於上訴期間屆滿後20日內
向本院補提理由書狀(均須按他造當事人之人數附繕本)。
                            書記官  陳建宇
中    華    民    國    99    年    10    月    25    日
附錄本案論罪科刑法條：
中華民國刑法第135條
對於公務員依法執行職務時，施強暴脅迫者，處3年以下有期徒
刑、拘役或3百元以下罰金。
意圖使公務員執行一定之職務或妨害其依法執行一定之職務或使
公務員辭職，而施強暴脅迫者，亦同。
犯前二項之罪，因而致公務員於死者，處無期徒刑或7年以上有
期徒刑；致重傷者，處3年以上、10年以下有期徒刑。
中華民國刑法第140條
於公務員依法執行職務時，當場侮辱，或對於其依法執行之職務
公然侮辱者，處6月以下有期徒刑、拘役或1百元以下罰金。對於
公署公然侮辱者亦同。
中華民國刑法第185條之3
服用毒品、麻醉藥品、酒類或其他相類之物，不能安全駕駛動力
交通工具而駕駛者，處1年以下有期徒刑、拘役或科或併科15萬
元以下罰金。

司法院資訊處製作；財團法人民間司法改革基金會備份。
